臺灣新北地方法院民事裁定
110年度司繼字第3577號
聲  請  人  聯邦商業銀行股份有限公司


法定代理人  林鴻聯  
代  理  人  蕭智中  
關  係  人  范之虹  
上列聲請人聲請選任被繼承人高利利之遺產管理人事件，本院裁
定如下：
    主  文
選任范之虹地政士（住臺北市○○區○○路○段000號5樓）為被繼承
人高利利（女、民國00年0月00日生、身分證統一編號：Z000000
000號、生前最後住所：新北市○○區○○路00號7樓之5、民國110年
7月23日死亡）之遺產管理人。
准對被繼承人高利利之大陸地區以外繼承人為承認繼承之公示催
告。
被繼承人高利利之大陸地區以外繼承人，應自前項公示催告最後
揭示於法院公告處、資訊網路及其他適當處所之日起，壹年內承
認繼承。上述期限屆滿，無繼承人承認繼承時，被繼承人高利利
之遺產，於清償債權並交付遺贈物後，如有賸餘即歸屬國庫。
聲請程序費用新臺幣壹仟元由被繼承人高利利之遺產負擔。
    理  由
一、按先順序繼承人均拋棄其繼承權時，由次順序之繼承人繼承
    ，其次順序繼承人有無不明或第四順序之繼承人均拋棄其繼
    承權者，準用關於無人承認繼承之規定。次按繼承開始時，
    繼承人之有無不明，而無親屬會議或親屬會議未於1 個月內
    選定遺產管理人者，利害關係人得聲請法院選任遺產管理人
    ，並由法院依公示催告程序，定6 個月以上之期限，公告繼
    承人，命其於期限內承認繼承，此觀民法第1176 條第6項、
    第1177條、第1178條規定自明。
二、本件聲請意旨略以：聲請人為被繼承人高利利之債權人，然
    被繼承人於民國 110年7月23日死亡，其配偶已拋棄繼承且
    無子女，繼承人為其父母高強盛、李翠俠，均為大陸地區人
    民，為確保聲請人權利，爰依臺灣地區與大陸地區人民關係
    條例第67條、第67之 1條規定，請求指定財政部國有財產署
    為遺產管理人等語。
三、聲請人主張聲請人被繼承人之債權人，業據其提出貸款契約
    書、土地、建物登記謄本、被繼承人之授信明細查詢單、信
    用卡處理中心卡戶本金利息及相關費用查詢及分期未入帳查
    詢等件為憑，則聲請人以利害關係人身分聲請選任被繼承人
    之遺產管理人，與首揭規定尚無不合。又被繼承人之繼承人
    均已拋棄繼承或不明，業經本院調閱本院110 年度司繼字第
    3116號拋棄繼承案卷查核屬實，並有新北○○○○○○○○覆函暨檢
    附之被繼承人之法定繼承人戶籍資料附卷可稽。聲請人固主
    張被繼承人之繼承人尚有其父母即大陸地區人民高強盛、李
    翠俠，然未據提供任何資料供本院審酌，其亦到庭自陳略以
    ：無法提供被繼承人在大陸之繼承人證明資料等語，則其請
    求依臺灣地區與大陸地區人民關係條例第67條、第67之 1條
    規定指定財政部國有財產署為遺產管理人，顯然無據。
四、被繼承人之繼承人既均已拋棄繼承或不明，且並無親屬會議
    於一個月內選定被繼承人之遺產管理人，為確保聲請人之權
    利，應有選任遺產管理人之必要。關於本件遺產管理人之人
    選，關係人范之虹地政士經本院徵詢而同意擔任本件遺產管
    理人，有范之虹地政士之同意書、開業執照影本附卷可參。
    本院審酌范之虹職司地政士，其對於本件遺產管理事件應甚
    熟稔，並就遺產管理人職務之遂行，有所助益，且應會秉公
    辦理，要不致有利害偏頗之虞，為保障聲請人之利益及期程
    序之公正、公信起見，本院認以選任范之虹地政士為被繼承
    人之遺產管理人為適當，並限期命繼承人為承認繼承之公示
    催告。至上開期限屆滿，無繼承人承認繼承時，其遺產依民
    法第1185條規定，於清償債權並交付遺贈物後，如有賸餘，
    應歸屬國庫，附此敘明。
五、爰裁定如主文。
六、如不服本裁定，須於裁定送達後10日內，以書狀向本院提出
    抗告狀，並繳納抗告費新臺幣1,000元。
中    華    民    國    111   年    2     月    10    日
                  家事法庭　  司法事務官